Config:
  hfst:
    Gen: ../bin/olo-gen.hfstol
    Morph: ../bin/olo.hfstol
  xerox:
    Gen: ../bin/iolo.fst
    Morph: ../bin/olo.fst
    App: lookup

Tests:

# todo:
# Proofread the gold standard (below)
# Then: run analyser, then correct. 


  Verb - tulla: # Verb 'to come / tulla' - full paradigm
     tulla+V+Ind+Prs+Sg1: tulen
     tulla+V+Ind+Prs+Sg2: tulet
     tulla+V+Ind+Prs+Sg3: tulou
     tulla+V+Ind+Prs+Pl1: tulemmo
     tulla+V+Ind+Prs+Pl2: tuletto
     tulla+V+Ind+Prs+Pl3: tullah

     tulla+V+Ind+Prt+Sg1: tulin
     tulla+V+Ind+Prt+Sg2: tulit
     tulla+V+Ind+Prt+Sg3: tuli
     tulla+V+Ind+Prt+Pl1: tulimmo
     tulla+V+Ind+Prt+Pl2: tulitto
     tulla+V+Ind+Prt+Pl3: tuldih
     
     tulla+V+Ind+Perf+Sg1: olen tulluh
     tulla+V+Ind+Perf+Sg2: olet tulluh
     tulla+V+Ind+Perf+Sg3: on tulluh
     tulla+V+Ind+Perf+Pl1: olemmo tulluh
     tulla+V+Ind+Perf+Pl2: oletto tulluh
     tulla+V+Ind+Perf+Pl3: ollah tuldu
     
     tulla+V+Ind+Pluskv+Sg1: olin tulluh
     tulla+V+Ind+Pluskv+Sg2: olit tulluh
     tulla+V+Ind+Pluskv+Sg3: oli tulluh
     tulla+V+Ind+Pluskv+Pl1: olimmo tulluh
     tulla+V+Ind+Pluskv+Pl2: olitto tulluh
     tulla+V+Ind+Pluskv+Pl3: oldih tuldu
     
     tulla+V+Kond+Prs+Sg1: tulizin
     tulla+V+Kond+Prs+Sg2: tulizit
     tulla+V+Kond+Prs+Sg3: tuliz
     tulla+V+Kond+Prs+Pl1: tulizimmo
     tulla+V+Kond+Prs+Pl2: tulizitto
     tulla+V+Kond+Prs+Pl3: tuldais




